臺灣雲林地方法院刑事裁定
111年度聲字第315號
聲  請  人  臺灣雲林地方檢察署檢察官
受  刑  人  蔡政忠




上列聲請人因受刑人數罪併罰有二裁判以上，聲請定其應執行之
刑（111年度執字第643號），本院裁定如下：
    主  文
甲○○所犯如附表所示之罪刑，應執行有期徒刑貳年陸月。
    理  由
一、聲請意旨略以：受刑人甲○○因犯詐欺等案件，先後經法院判
    決確定如附表所示，應依刑法第53條及第51條第5款規定，
    定其應執行之刑，爰依刑事訴訟法第477條第1項聲請定其應
    執行刑等語。
二、按裁判確定前犯數罪者，併合處罰之；數罪併罰，有2裁判
    以上者，依第51條之規定，定其應執行之刑；數罪併罰，分
    別宣告多數有期徒刑者，於各刑中之最長期以上，各刑合併
    之刑期以下，定其刑期，但不得逾30年，刑法第50條第1項
    前段、第53條、第51條第5款分別定有明文。次按刑事訴訟
    法第370條第2項、第3項，已針對第二審上訴案件之定應執
    行刑，明定有不利益變更禁止原則之適用；而分屬不同案件
    之數罪併罰有應更定執行刑之情形，倘數罪之刑，曾經定應
    執行刑，再與其他裁判宣告之刑定應執行刑時，在法理上亦
    同受此原則之拘束。亦即，另定之執行刑，其裁量所定之刑
    期，不得較重於前定之執行刑加計後裁判宣告之刑或所定執
    行刑之總和（最高法院109年度台抗字第1291號裁定意旨參
    照）。　　
三、經查，本件受刑人因犯詐欺等案件，先後經臺灣高等法院臺
    南分院及本院判處如附表所示之刑，並均經分別確定在案，
    且各罪俱係於附表編號1至8所示判決確定日期（民國110年1
    1月15日）前所為，就上開各案犯罪事實為最後判決之法院
    復為本院，有各該判決書及臺灣高等法院被告前案紀錄表各
    1份在卷可稽，堪認與數罪併罰之要件尚無不合。又受刑人
    所犯如附表編號1至8所示之罪，固曾經本院以109年度訴字
    第744號判決定應執行有期徒刑2年4月，並經臺灣高等法院
    臺南分院以110年度金上訴字第473號判決駁回上訴確定在案
    ，有前揭判決及上開前案紀錄表存卷可參，惟揆諸前揭說明
    ，仍得與如附表編號9所示之罪合併定應執行之刑，而本院
    就附表所示之9罪再為定應執行刑之裁定時，除不得逾越刑
    法第51條第5款所定界限外，亦不得重於曾定應執行刑加計
    其他宣告刑之總和。爰斟酌受刑人各次犯罪之時間、情節、
    行為次數、行為方式、法益侵害情況、所犯罪名及罪質異同
    、加重效益，對於受刑人所犯數罪為整體非難評價，兼衡受
    刑人對於本件定刑所陳述之意見（見本院卷第99至101頁）
    ，於不逾越內、外部界限之範圍內，定其應執行之刑如主文
    所示。
四、依刑事訴訟法第477條第1項，刑法第53條、第51條第5款，
    裁定如主文。
中　　華　　民　　國　　111 　年　　4 　　月　　29　　日
                  刑事第三庭  法  官  蘇珈漪
以上正本證明與原本無異。
如不服本裁定，應於裁定送達後5日內向本院提出抗告狀。
                              書記官  曾百慶
中　　華　　民　　國　　111 　年　　4 　　月　　29　　日

【附表：受刑人甲○○定應執行刑案件一覽表】 
編　          號  1 2 3 罪　          名  三人以上共同詐欺取財罪 三人以上共同詐欺取財罪 三人以上共同詐欺取財罪 宣    告   刑  有期徒刑1年2月 有期徒刑1年2月 有期徒刑1年2月 犯  罪  日 期  108年1月8日至108年1月9日（聲請書誤載為108年1月9日，應予更正） 108年1月9日 108年1月8日至108年1月9日（聲請書誤載為108年1月9日，應予更正） 偵查(自訴)機關 年　度　案　號  雲林地檢108年度偵字第3945、3946號（聲請書漏載108年度偵字第3946號，應予更正） 雲林地檢108年度偵字第3945、3946號（聲請書漏載108年度偵字第3946號，應予更正） 雲林地檢108年度偵字第3945、3946號（聲請書漏載108年度偵字第3946號，應予更正） 最　後 事實審 法　　院 臺灣高等法院臺南分院 臺灣高等法院臺南分院 臺灣高等法院臺南分院  案　　號 110年度金上訴字第473號 110年度金上訴字第473號 110年度金上訴字第473號  判決日期 110年10月14日 110年10月14日 110年10月14日 確　定 判　決 法　　院 臺灣高等法院臺南分院 臺灣高等法院臺南分院 臺灣高等法院臺南分院  案　　號 110年度金上訴字第473號 110年度金上訴字第473號 110年度金上訴字第473號  判決日期 110年11月15日 110年11月15日 110年11月15日  備           註   ⑴雲林地檢110年度執字第2712號 ⑵編號1至8，前經本院以109年度訴字第744號判決定應執行有期徒刑2年4月，嗣經臺灣高等法院臺南分院以110年度金上訴字第473號判決駁回上訴確定   

編　          號  4 5 6 罪　          名  三人以上共同詐欺取財罪 三人以上共同詐欺取財罪 三人以上共同詐欺取財罪 宣    告   刑  有期徒刑1年2月 有期徒刑1年2月 有期徒刑1年2月 犯  罪  日 期  108年1月9日 108年1月9日至108年1月10日（聲請書誤載為108年1月10日，應予更正） 108年1月9日至108年1月10日（聲請書誤載為108年1月10日，應予更正） 偵查(自訴)機關 年　度　案　號  雲林地檢108年度偵字第3945、3946號（聲請書漏載108年度偵字第3946號，應予更正） 雲林地檢108年度偵字第3945、3946號（聲請書漏載108年度偵字第3946號，應予更正） 雲林地檢108年度偵字第3945、3946號（聲請書漏載108年度偵字第3946號，應予更正） 最　後 事實審 法　　院 臺灣高等法院臺南分院 臺灣高等法院臺南分院 臺灣高等法院臺南分院  案　　號 110年度金上訴字第473號 110年度金上訴字第473號 110年度金上訴字第473號  判決日期 110年10月14日 110年10月14日 110年10月14日 確　定 判　決 法　　院 臺灣高等法院臺南分院 臺灣高等法院臺南分院 臺灣高等法院臺南分院  案　　號 110年度金上訴字第473號 110年度金上訴字第473號 110年度金上訴字第473號  判決日期 110年11月15日 110年11月15日 110年11月15日  備           註   ⑴雲林地檢110年度執字第2712號 ⑵編號1至8，前經本院以109年度訴字第744號判決定應執行有期徒刑2年4月，嗣經臺灣高等法院臺南分院以110年度金上訴字第473號判決駁回上訴確定   

編　          號  7 8 9 罪　          名  三人以上共同詐欺取財罪 三人以上共同詐欺取財罪 三人以上共同詐欺取財罪 宣    告   刑  有期徒刑1年4月 有期徒刑1年4月 有期徒刑1年2月 犯  罪  日 期  108年1月9日至108年1月10日（聲請書誤載為108年1月9日，應予更正） 108年1月9日至108年1月10日 108年1月14日 偵查(自訴)機關 年　度　案　號  雲林地檢108年度偵字第3945、3946號（聲請書漏載108年度偵字第3946號，應予更正） 雲林地檢108年度偵字第3945、3946號（聲請書漏載108年度偵字第3946號，應予更正） 雲林地檢108年度少連偵字第55、63、81、83號、108年度偵字第2870號（聲請書漏載108年度少連偵字第63、81、83號、108年度偵字第2870號，應予更正） 最　後 事實審 法　　院 臺灣高等法院臺南分院 臺灣高等法院臺南分院 臺灣雲林地方法院  案　　號 110年度金上訴字第473號 110年度金上訴字第473號 110年度訴字第118號  判決日期 110年10月14日 110年10月14日 110年12月30日 確　定 判　決 法　　院 臺灣高等法院臺南分院 臺灣高等法院臺南分院 臺灣雲林地方法院  案　　號 110年度金上訴字第473號 110年度金上訴字第473號 110年度訴字第118號  判決日期 110年11月15日 110年11月15日 111年2月7日  備           註   ⑴雲林地檢110年度執字第2712號 ⑵編號1至8，前經本院以109年度訴字第744號判決定應執行有期徒刑2年4月，嗣經臺灣高等法院臺南分院以110年度金上訴字第473號判決駁回上訴確定  雲林地檢111年度執字第643號